

CONTACT INFO

- **8** 0821 8757 4645
- Jl. Budaya Borong Untia, Pallangga Kabupaten Gowa - 92161
- @superdidifit

PRO - SKILLS

Troubleshooting

HTML/CSS

Javascript

PHP

Coreldraw

Photoshop

Ms. Office

HOBBY







Phone: +62 821 8757 4645
E-Mail: kakdidi@gmail.com
Website: www.github.com/kakdidi
www. friendcalisthenic.com

M. HAIDIR HASAN

IT SUPPORT

ABOUT ME

Pribadi yang menggemari dunia Teknologi dan Informasi. Lahir di Makassar, pada tanggal 05 Maret 1990. Menyelesaikan Studi Teknik Informatika ditahun 2012. Berpengalaman sebagai IT Support lebih dari 4 Tahun. Menyukai Pemrograman Web baik Front End (HTML/CSS, Javascript, Bootstrap) maupun Back End (PHP, Framework Codigniter). Menyukai olahraga beladiri, Perkerja keras, disiplin dan fast learner.

WORK EXPERIENCES -

2019 - 2020 IT SUPPORT/ CV. SURYA UTAMA NUSANTARA

Troubleshooting Hardware/Software Perangkat IT maupun server, Maintenance CCTV, Mendesain alat dan media Promosi

2014 - 2018 IT SUPPORT / PT. BANK CIMB NIAGA

Troubleshoting Hardware/Software Perangkat IT baik secara onsite maupun remote, Maintenance CCTV, Desain Promosi, Maintenance desktop/Web

2012 - 2013 ENTRY DATA / REYCOM DOCUMENT SOLUSI

Entry data

EDUCATIONS

2008 - 2012 UNIVERSITAS SATRIA MAKASSAR

Menyelesaikan Pendidikan Strata 1 Jurusan Teknik

2008 UPT KOMPUTER POLTEK UJUNG PANDANG

Praktek Kerja Industri

2005 - 2008 SMK GUNUNG SARI I MAKASSAR

Teknik Komputer Jaringan

